臺灣臺北地方法院交通事件裁定　　　　　　　　　九十一年度交聲字第一三五號
　　異議人即
　　受處分人　甲○○
右列受處分人因違反道路交通管理處罰條例案件，對於台北市交通事件裁決所中華民
國九十一年七月十六日所為之處分（原處分案號：北市裁三字第車裁二二－ＡＴ00
00000號），聲明異議，本院裁定如左：
    主  文
異議駁回。
    理  由
一、按人行道不得臨時停車，道路交通安全規則第一百十一條第一款定有明文，又汽
    車駕駛人在人行道臨時停車者，依道路交通管理處罰條例第五十五條第一款規定
    處以新台幣（以下同）三百元以上六百元以下之罰鍰，是由上開法條規定可知，
    人行道乃為禁止汽車臨時停車之處所（至於人行道之定義，依道路交通管理處罰
    條例第三條第三款規定，乃係指為專供行人通行之騎樓、走廊，及劃設供行人行
    走之地面道路，與人行天橋及人行地下道），故如汽車駕駛人在禁止臨時停車處
    所之人行道「停車」者，主管機關乃可依道路交通管理處罰條例第五十六條第一
    項第一款規定對行為人處以六百元以上一千二百元以下之罰鍰。
二、本件受處分人即異議人甲○○於九十一年四月二十六日上午十時十八分許，將其
    所有車號ＨＺ八－二○一號重型機車，停放在台北市○○區○○路四段四六巷一
    四號房屋前之屬於人行道範圍之供行人行走之地面道路上，而為台北市政府警察
    局文山一分局木柵派出所（以下稱文山一分局）員警陳學龍當場以拍照之方式採
    證，並以受處分人有違反道路交通管理處罰條例第五十六條第一項第一款在禁止
    臨時停車處所停車之行為掣單舉發，嗣受處分人於舉發通知單上所載應到案日期
    前向原處分機關提出申訴，經原處分機關請舉發單位即文山一分局調查結果，仍
    認處分人確有違規停車之行為，原處分機關乃依道路交通管理處罰條例第五十六
    條第一項第一款規定於九十一年七月十六日從輕裁處異議人罰鍰六百元。
三、訊據受處分人固不否認有將其所有重型機車在前揭時地停放在被舉發地點為警拍
    照之事實，惟矢口否認有任何違反道路交通管理處罰條例規定之行為，辯稱：該
    處是畸零地不是人行道，行人無法行走云云。惟查：受處分人於前開時間在人行
    道停車一事，業據證人即員警陳學龍到庭結證稱「舉發地點興隆路四段四十六巷
    十四號是社會局的國宅，該地點是國宅四周的人行道，有隆起，旁邊緊鄰巷道，
    我發現受處分人停在人行道上，所以我就拍照送交大舉發。」等語明確（見本院
    九十一年九月九日訊問筆錄），且有受處分人小客車違規停放所攝得之照片附於
    本院卷內之照片可參。又系爭空地為公共用地，並非私人所有，此有臺北市政府
    社會局九十一九月四日北市社二字第○九一三七五二六二○○號函在卷足考，而
    證人亦證稱「那邊是住戶的出入口是連接在出入口四周的人行道」等情，再佐諸
    舉發彩色照片，該處與車道間確有鋪設水泥隆起阻隔，屬人行道無誤，是受處分
    人所停車之地點為人行道，而屬於前開道路交通管理處罰條例第三條第三款所規
    定人行道之範圍，受處分人雖以前情詞置辯，尚難可採，本件事證明確，受處分
    人之違規行為堪以認定。
四、綜上所述，受處分人確有在前揭時地將其所有前開車號重型機車停放在禁止臨時
    停車之人行道之違規停車行為，從而原處分機關依前揭道路交通管理處罰條例第
    五十六條第一項第一款規定從輕裁處受處分人罰鍰六百元，核無違誤，本件受處
    分人之異議為無理由，自應將其異議駁回。
據上論斷，應依道路交通案件處理辦法第十九條，裁定如主文。
中      華      民      國      九十一      年      九    月    十六    日
                                臺灣臺北地方法院交通法庭
                                      法  官  吳  定  亞
右正本證明與原本無異。
如不服本裁定，應於送達後五日內，向本院提出抗告狀。
                                      書記官  巫  美  華
中      華      民      國      九十一      年      九    月    十七    日
